【裁判字號】    98,再,1
【裁判日期】    980421
【裁判案由】    公共危險
【裁判全文】
臺灣臺南地方法院刑事判決                 98年度再字第1號
聲  請  人  臺灣臺南地方法院檢察署檢察官
被      告  甲○○
即受判決人
上列公訴人因被告即受判決人公共危險案件，對本院中華民國九
十七年七月九日九十七年度交簡字第二二二０號確定判決（聲請
簡易判決處刑案號：九十七年度偵字第一二一五二號）聲請再審
，經本院裁定准予再審（九十八年度聲再字第一號）確定後，本
院依通常程序更為審理後，判決如下：
    主    文
甲○○無罪。
    理  由
一、聲請簡易判決處刑意旨以：被告甲○○於九十七年七月二十
    三日十七時許至翌日凌晨四時，先後在臺南市○○路與忠義
    路某自助式卡拉OK店及臨安路「知音卡拉OK」，飲用啤酒後
    ，已不能安全駕駛動力交通工具，詎仍不顧大眾行車之公共
    安全，於九十七年七月二十四日四時十分許，騎至臺南市○
    ○路○段三七號前為警欄查，並發現其酒味甚濃，即以酒精
    檢測器檢測，測試其飲酒後呼氣之酒精濃度竟高達每公升
    0.83 毫克之數值，因認其涉犯刑法第一百八十五條之三之
    罪嫌云云。
二、按犯罪事實應依證據認定之，無證據不得認定犯罪事實；又
    不能證明被告犯罪者，應諭知無罪之判決，刑事訴訟法第一
    百五十四條第二項、第三百零一條第一項分別定有明文。
三、公訴人認被告另涉犯上開公共危險犯行，無非係以被告之供
    述、酒精濃度測試表、臺南市警察局舉發違反道路交通管理
    事件通知單、測試觀察紀錄表等為其依據。
四、被告甲○○否認有何前揭酒後駕車之犯行，辯稱：係伊哥哥
    冒用伊姓名，伊未為本件酒後駕車行為。經查，本件於案發
    日經警方查獲後製作之警詢筆錄及酒精濃度測試表確有「甲
    ○○」簽名其上，有各該資料在卷可稽。惟該名「甲○○」
    於警詢時留存之指紋，經查獲單位送請刑事警察局鑑定，經
    電腦比對結果，確認與「梁『雄』飛」之指紋相同，並非「
    甲○○」個人之指紋，有刑事警察局九十七年九月三十日以
    刑紋字第0970145565號函在卷可參，被告辯稱遭人冒名應訊
    等語，顯非無據。再查，經本件查獲單位即臺南市警察局第
    五分局接獲該函後，再約詢「梁雄飛」，梁雄飛亦坦承本件
    九十七年七月二十四日四時十分許案發時在臺南市○○路○
    段三七號前酒後駕車為警查獲者係伊本人，係伊於警詢時冒
    其弟「甲○○」之名應訊，有梁雄飛九十七年十月二十七日
    警詢筆錄附於執行卷可按。而梁雄飛因該案，另經本院於九
    十七年十二月三十一日以九十七年度簡字第三五四０號簡易
    判決判處應執行刑有期徒刑六月，亦有該判決在卷可參。
五、綜上各情參互觀之，本院九十七年度交簡字第二二二０號於
    九十七年九月十日以刑事簡易判決，判處甲○○拘役五十五
    日，惟於判決後之九十七年九月三十日才發現警詢之指紋係
    梁雄飛所留存，且經梁雄飛坦承本件案發日係伊酒後駕車後
    ，冒其弟甲○○之名應訊，復經本院另案判決。足認被告甲
    ○○並非本件聲請簡易判決處刑書犯罪事實欄所指酒後駕車
    之人。揆諸前開法條規定，不能證明被告甲○○犯簡易判決
    處刑書所指之罪，自應諭知被告無罪之判決。末以，本院九
    十七年度交簡字第二二二０號確定判決，已於開始再審之裁
    定確定後失其效力，毋庸另為撤銷之諭知，併此敘明（最高
    法院三十三年上字第一七四二號判例參照）。
據上論斷，應依刑事訴訟法第四百三十六條、第三百零一條一項
前段判決如主文。
本案經檢察官乙○○到場執行職務
中    華    民    國    98    年    4     月    21    日
                  刑事第三庭    法  官  陳振謙
以上正本證明與原本無異。
如不服本判決應於收受本判決後10日內向本院提出上訴書狀，並
應敘述具體理由。其未敘述上訴理由者，應於上訴期間屆滿後20
日內向本院補提理由書狀（均須按他造當事人之人數附繕本）「
切勿逕送上級法院」。
                                書記官  黃雅雲
中    華    民    國    98    年    4     月    21    日


司法院資訊處製作；財團法人民間司法改革基金會備份。
